臺灣桃園地方法院刑事判決　　　　　 100年度審交訴字第23號
公　訴　人　臺灣桃園地方法院檢察署檢察官
被　　　告　黃紀強
上列被告因肇事遺棄罪等案件，經檢察官提起公訴（99年度偵字
第24468 號），被告於本院準備程序進行中，就被訴事實為有罪
之陳述，經本院告知簡式審判程序意旨，並聽取公訴人及被告之
意見後，本院合議庭裁定改由受命法官獨任依簡式審判程序審理
，並判決如下：
    主      文
黃紀強服用酒類，不能安全駕駛動力交通工具而駕駛，處有期徒
刑月，如易科罰金，以新臺幣壹仟元折算壹日；又因過失傷害
人，處有期徒刑月，如易科罰金，以新臺幣壹仟元折算壹日；
又駕駛動力交通工具肇事，致人受傷而逃逸，處有期徒刑陸月，
如易科罰金，以新臺幣壹仟元折算壹日。應執行有期徒刑拾月，
如易科罰金，以新臺幣壹仟元折算壹日。
    事實及理由
一、黃紀強自民國99年8 月8 日下午6 時許起至同日晚間10時許
    止，在桃園縣桃園市某攤販處飲用啤酒後，已達不能安全駕
    駛動力交通工具之程度，仍駕駛車牌號碼7A-4852 號（起訴
    書誤載為7A-4582 號，應予更正）自用小客車往桃園縣觀音
    鄉○○○路7 號居處方向行駛。嗣於同日晚間11時30分許，
    行經桃園縣中壢市○○路欲右轉往中正路時，本應注意飲酒
    後呼氣酒精濃度超過每公升0.25毫克者不得駕車，且汽車行
    經劃有分向限制線之路段，不得駛入來車之車道內，而當時
    天候陰，然為路面無缺陷、無障礙物，且視距良好，並無不
    能注意之情事，竟疏未注意，右轉後貿然左偏跨越分向限制
    線行駛，適有邱垂信騎乘車牌號碼817-DLM 號重型機車，沿
    桃園縣中壢市○○路往中壢火車站方向行駛，見狀閃避不及
    ，雙方發生碰撞，致邱垂信人車倒地，因而受有脛骨上端閉
    鎖性骨折、肘挫傷、小腿挫傷等傷害。詎黃紀強於車禍肇事
    後，竟另基於肇事逃逸之犯意，未報警處理亦未對邱垂信採
    取任何救護措施，未待警方前來，隨即逕自駕車沿中正路往
    觀音方向離去，嗣行車至100 公尺外，其所駕駛車輛因碰撞
    故障致無法繼續行駛而停於上處。嗣於同日晚間11時50分許
    ，經警據報到場救護處理，查獲黃紀強並對其施以呼氣酒精
    濃度測試後，發現其吐氣酒精含量高達每公升0.85毫克，而
    知悉上情。
二、證據名稱：
  (一)被告黃紀強於偵訊及本院審理時之自白。
  (二)告訴人即被害人邱垂信於警詢及檢察事務官詢問之指述，證
    人邱垂廣於檢察事務官詢問時之證述。
  (三)桃園縣政府警察局道路交通事故當事人酒精測定紀錄表、桃
    園縣政府警察局汽車駕駛人酒後生理協調平衡檢測紀錄卡、
    刑法第一百八十五條之三案件測試觀察紀錄表、桃園縣政府
    警察局舉發違反道路交通管理事件通知單、道路交通事故現
    場圖、道路交通事故調查報告表（一）（二）各1 份。
  (四)被害人邱垂信之天晟醫院診斷證明書、證號查詢汽車、機車
    駕駛人及車籍資料、碰撞地點及被告最後停車位置之地圖查
    詢各1 份、現場暨車損照片12張。
三、核被告所為，係犯刑法第185 條之3 服用酒類不能安全駕駛
    動力交通工具而駕駛罪、同法第284 條第1 項前段之過失傷
    害罪及同法第185 條之4 之駕駛動力交通工具肇事致人傷而
    逃逸罪。被告所犯上開三罪間，犯意各別，行為互殊，應予
    分論併罰。又按汽車駕駛人，無駕駛執照駕車、酒醉駕車，
    因而致人受傷或死亡，依法應負刑事責任者，加重其刑至二
    分之一，道路交通管理處罰條例第86條第1 項定有明文。依
    其文義觀察，乃係以無駕駛執照或酒醉之人駕駛汽車，因過
    失致人受傷或死亡，應負刑法第284 條、第276 條之過失傷
    害或過失致人於死罪責者，始有其適用甚明；至刑法第185
    條之4 之肇事逃逸罪，則在處罰駕駛動力交通工具者，於肇
    事致人死傷後而逃逸之行為，尚不在得依前揭道路交通管理
    處罰條例第86條第1 項之規定加重其刑之範圍（最高法院92
    年度臺非字第50號判決要旨可參）。經查，被告於飲酒後呼
    氣酒精濃度達每公升0.85毫克下仍駕駛車輛上路，因而致人
    受傷，其所犯過失傷害罪部分，自應依道路交通管理處罰條
    例第86條第1 項加重其刑至二分之一。爰審酌被告於飲酒後
    已達不能安全駕駛動力交通工具之程度，猶駕駛車輛行駛於
    道路上，危及道路安全，枉顧其他用路人生命、財產之安全
    ，及其過失情節、於駕車肇事後未停留在車禍肇事現場救助
    被害人並報警處理、且迄今尚未與告訴人達成和解並賠償損
    害，惟犯後坦承犯行，態度尚可等一切情狀，分別量處如主
    文所示之刑及定應執行刑，並諭知易科罰金折算標準。
四、應適用之法條：刑事訴訟法第299 條第1 項前段、第273 條
    之1 第1 項、第310 條之2 、第454 條第1 項，刑法第185
    條之3 、第284 條第1 項前段、第185 條之4 、第41條第1
    項前段、第8 項、第51條第5 款，道路交通管理處罰條例第
    86條第1 項，刑法施行法第1 條之1 第1 項、第2 項前段。
五、如不服本判決，得自收受送達之翌日起10日內向本院提出上
    訴狀（應附繕本），其未敘述上訴理由者，應於上訴期間屆
    滿後20日內補提理由書狀於本院，上訴於臺灣高等法院。
本案經檢察官馮浩庭到庭執行職務。
中    華    民    國   100    年    5     月    31    日
                        刑事庭  法  官  鍾雅蘭
以上正本證明與原本無異。
                                書記官  洪明媚
中    華    民    國   100    年    5     月    31    日
附錄本案論罪科刑法條：
中華民國刑法第185條之3
服用毒品、麻醉藥品、酒類或其他相類之物，不能安全駕駛動力
交通工具而駕駛者，處一年以下有期徒刑、拘役或科或併科十五
萬元以下罰金。
刑法第284 條
因過失傷害人者，處6 月以下有期徒刑、拘役或5 百元以下罰金
，致重傷者，處1 年以下有期徒刑、拘役或5 百元以下罰金。
從事業務之人，因業務上之過失傷害人者，處1 年以下有期徒刑
、拘役或1 千元以下罰金，致重傷者，處 3 年以下有期徒刑、
拘役或2 千元以下罰金。
刑法第185 條之4
駕駛動力交通工具肇事，致人死傷而逃逸者，處6 月以上5 年以
下有期徒刑。